【裁判字號】    98,訴,86
【裁判日期】    980616
【裁判案由】    毒品危害防制條例
【裁判全文】
臺灣高雄地方法院刑事判決                98年度訴字第86號
公  訴  人  臺灣高雄地方法院檢察署檢察官
被      告  戊○○
選任辯護人  陳豐裕律師
上列被告因違反毒品危害防制條例案件，經檢察官提起公訴（97
年度偵字第6817號），本院判決如下：
    主  文
戊○○共同販賣第一級毒品，處有期徒刑拾年，褫奪公權捌年
。又持有第一級毒品，處有期徒刑肆月，扣案如附表二所示之物
沒收銷燬。應執行有期徒刑拾年月，褫奪公權捌年，扣案如
附表二所示之物沒收銷燬。
    事  實
一、戊○○明知海洛因係毒品危害防制條例第2 條第2 項第1 款
    所管制之第一級毒品，不得持有、販賣，竟與甲○○（甲○○共同販賣第一級毒品部分，經臺灣高等法院高雄分院以96
    年度上更二字第295 號判處有期徒刑10年，最高法院以97年
    度臺上字第1786號駁回上訴確定在案）意圖營利，共同基於
    販賣第一級毒品海洛因之犯意聯絡，先由其等於不詳時、地
    ，向真實姓名、年籍不詳之人以低價販入海洛因7 包（共計
    淨重62.95 公克，純度61.19%，純質淨重38.52 公克，另有
    空包裝袋重3.01公克，如附表一編號1 所示），並意圖販售
    予他人牟利。嗣辛○○因毒品案件為警查獲，其經警勸諭下
    ，供出毒品上游來源並答應與警方配合將之查緝到案，辛○○遂透過綽號「阿惠」之女子丁○○，聯繫綽號「姐仔」、
    「秀秀」之戊○○，表示欲購買價值新臺幣 (下同）100 萬
    元之海洛因，並約定於民國93年11月15日晚間10時許，在高
    雄縣岡山鎮高雄縣立文化中心前見面，復由甲○○於同日晚
    間10時55分許，駕駛車牌號碼9U-9899 號自小客車，載送戊○○並攜帶附表一編號1 所示之海洛因前往高雄縣岡山鎮高
    雄縣文化中心旁，此時辛○○、辛○○之夫庚○○與「阿惠
    」丁○○（未據檢察官起訴）、「阿惠」之丈夫即「大胖」
    丙○○（未據檢察官起訴）等人亦共乘1 部轎車抵達，前來
    交易之雙方停車會合後，辛○○車上之「大胖」丙○○下車
    ，與戊○○接觸並測試海洛因之樣品後，向戊○○表示決定
    購買，雙方再約定在文化中心旁邊之高雄縣岡山鎮後壁湖海
    產店前交貨。嗣戊○○與甲○○乘坐之前揭車輛與辛○○乘
    坐之車輛分別抵達後壁湖海產店門口，2 車並排正欲交易如
    附表一編號1 所示之海洛因毒品，此時埋伏於現場之警方乃
    上前圍捕，甲○○見情況不利，竟開車衝撞員警逃離該交易
    現場，員警見狀即使用警槍將甲○○所駕之自小客車輪胎擊
    破，並自後方追捕，甲○○駕駛車輛逃至高雄縣岡山鎮○○
    路92號前，因輪胎破裂而為警逮獲，警方自甲○○所駕之上
    開自小客車內查獲上開毒品，及甲○○所有供販賣海洛因所
    用之電子秤1 臺（如附表一編號3 所示），及與本案上開犯
    罪無直接關連之甲基安非他命（如附表一編號2  所示）。
二、戊○○復於97年8 月4 日17時許，在高雄市○鎮區○道中山
    高速公路終點旁「三姐妹海產店」附近某處，以5,000 元之
    代價，向姓名年籍均不詳，綽號「阿龍」之成年男子購入海
    洛因1 小包（驗前淨重0.796 公克，驗後淨重0.786 公克）
    而持有之，以供自己施用。嗣於97年8 月5 日凌晨0 時10分
    許，在高雄縣鳥松鄉○○路「麥當勞速食店」前為警盤檢查
    獲，並扣得上揭毒品。
三、案經臺灣高雄地方法院檢察署檢察官自動檢舉及高雄縣政府
    警察局鳳山分局報請臺灣高雄地方法院檢察署檢察官偵查起
    訴。
    理  由
壹、程序部分：
    按不起訴之案件，非發現新事實或新證據，依刑事訴訟法第
    260 條，不得對於同一案件再行起訴，所謂新事實或新證據
    云者，祇須為不起訴處分以前未經發現，且足認被告有犯罪
    嫌疑為已足，並不以其確能證明犯罪為要件，最高法院23年
    上字第1754號判例足資參照。所謂發見新事實或新證據，係
    指於不起訴處分前，未經發見，至其後始行發見者而言，若
    不起訴處分前，已經提出之證據，經檢察官調查斟酌者，即
    非前述條款所謂發見之新證據，不得據以再行起訴，最高法
    院69年臺上字第1139號、57年臺上字第1256號判例亦均足資
    參照。本案被告戊○○所涉販賣第一級毒品罪嫌，前雖經臺
    灣高雄地方法院檢察署檢察官以95年度偵字第22758 號為不
    起訴處分確定在案，惟經查關於被告所涉販賣第一級毒品海
    洛因罪嫌，證人辛○○於95年5 月16日於本院94年度訴字第
    1852號案件審理程序中，及於95年11月6 日臺灣高等法院高
    雄分院95年度上訴字第1673號案件審理程序中經傳喚到庭為
    相關證述；另證人庚○○於臺灣高等法院高雄分院於95年5
    月16日本院94年度訴字第1852號案件審理程序中亦經傳喚到
    庭而為證述，又經參以證人辛○○、庚○○上開證述內容（
    詳後述），經臺灣高等法院高雄分院調查審認，核與查獲警
    員陳俊明、顏志義2 人之證述相符，此有臺灣高等法院高雄
    分院96年度上更(二)字第295 號刑事判書1 份可參，已足以認
    定被告確有販賣海洛因之犯罪嫌疑，又經本院核閱前揭不起
    訴處分書並翻閱該偵查案卷後，發現無隻字片語提及上開證
    人辛○○、庚○○於法院審理之證述，足見該案原偵查檢察
    官未審酌證人辛○○、庚○○上開證詞〔此有不起訴處分書
    1 （見偵三卷第8 、9 頁）及該偵查案卷可證〕。從而，證
    人辛○○、庚○○之證述，自屬本案之新證據，檢察官因而
    再就同一案件對被告再行起訴，自合乎法定程序，合先敘明
    。
貳、證據能力部分：
一、按被告以外之人於審判外向法官所為之陳述，得為證據，刑
    事訴訟法第159 條之1 第1 項定有明文。證人辛○○、庚○○、陳俊明、顏志義於其共犯甲○○被訴違反毒品危害防制
    條例案件中（本院94年度訴字第1852號，臺灣高等法院高雄
    分院95年度上訴字第1673號、96年度上更一字第55號、96年
    度上更二字第295 號等案件），向法官所為之陳述，對於本
    案之被告，屬被告以外之人於審判外向法官所為之陳述，依
    本條文之規定自有證據能力。
二、按被告以外之人於偵查中向檢察官所為陳述，除顯有不可信
    之情況者外，得為證據；刑事訴訟法第159 條之1 第2 項定
    有明文。證人即警員陳俊明於檢察官偵查中具結後證述，並
    無證據顯示檢察官在偵查時有不法取供之情形，亦查無證據
    顯示上開證述有顯不可信之情況，依上開說明，其在偵查中
    之證言具有證據能力。
三、按被告以外之人於審判外之陳述雖不符刑事訴訟法第159 條
    之1 至之4 等4 條之規定，而經當事人於審判程序同意作為
    證據，法院審酌該言詞陳述或書面陳述作成時之情況，認為
    適當者，亦得為證據；當事人、代理人或辯護人於法院調查
    證據時，知有前項不得為證據之情形，而未於言詞辯論終結
    前聲明異議者，視為有前項之同意，刑事訴訟法第159 條之
    5 定有明文。查證人甲○○前於警詢中之供述，為被告以外
    之人審判外所為之陳述，屬傳聞證據，且無刑事訴訟法第15
    9 條之1 至之4 等4 條規定情形，又檢察官、被告及辯護人
    均已知悉上開證據均屬傳聞證據，且於本院言詞辯論終結前
    均未聲明異議。本院審酌上開證述於作成時亦無任何不適當
    之情況，認以之作為本案之證據，應屬適當，是上開證據均
    應有證據能力。
四、按法院或檢察官得囑託醫院、學校或其他相當之機關、團體
    為鑑定，或審查他人之鑑定，並準用第203 條至第206 條之
    1 之規定；鑑定之經過及其結果，應命鑑定人以言詞或書面
    報告；刑事訴訟法第208 條第1 項前段、第206 條第1 項定
    有明文。經法院、檢察官囑託相當之機關為鑑定後，經鑑定
    人以書面報告其鑑定之結果者，即屬刑事訴訟法第159 條第
    1 項所謂之「法律有規定者」，不受該條項規定「不得作為
    證據」之限制。又刑事訴訟法第208 條第1項 前段，對於法
    院或檢察官囑託相當之機關為鑑定之情形，僅規定：「準用
    第203 條至第206 條之1 之規定」，至於刑事訴訟法第202
    條有關「鑑定人應於鑑定前具結」之規定，則不在準用之列
    。故於法院或檢察官囑託相當之機關為鑑定，而該受囑託機
    關以書面報告鑑定結果之情形，既非屬依法應具結者，則刑
    事訴訟法第158 條之3 有關：「證人、鑑定人依法應具結而
    未具結者，其證言或鑑定意見，不得作為證據」之規定，於
    此即無適用之餘地。本案由臺灣高雄地方法院檢察署及本院
    分別囑託法務部調查局、高雄醫學大學附設中和紀念醫院，
    就扣案之粉末、電子秤是否確為海洛因或沾有海洛因予以鑑
    定，該局及醫院已分別出具檢驗報告，且就鑑定之過程、依
    據及結論詳予記載，各該檢驗報告自得作為證據。
、實體部分：
一、被告被訴販賣第一級毒品海洛因部分：
    訊據被告戊○○固坦承有於93年11月15日與綽號「大胖」之
    男子相約於岡山鎮之高雄縣立文化中心見面，及其當日由甲○○搭載出發至岡山鎮文化中心等事實，惟矢口否認有何販
    賣第一級毒品海洛因犯行，辯稱：伊於93年11月15日當天是
    要去打牌，而當天「大胖」打電話跟伊借錢，當時伊人在車
    上，與大胖相約於岡山鎮之高雄縣文化中心見面，到達文化
    中心時，大胖已經在那裡了，大胖說要向伊借3,000 元，因
    為大胖之前就已經欠伊幾千元，伊記得當時只拿1 千元給大
    胖；因為伊還約了另外一個牌友「阿龍」，一起到岡山交流
    道附近打牌，阿龍與伊約在後壁湖海產店見面，伊與甲○○
    去後壁湖海產店等阿龍，伊在後壁湖海產店等了20分鐘，後
    來警察就來了，伊並不知道甲○○身上有帶毒品云云。經查
    ：
  (一)本案緣起於員警查獲辛○○涉嫌販賣毒品，辛○○被警查獲
    以後，同意配合警方追查其上游毒販，乃透過其朋友「阿惠
    」幫忙聯繫，經「阿惠」聯繫綽號「姐仔」、「秀秀」之上
    游毒販後，雙方約定於岡山鎮之高雄縣文化中心見面交易海
    洛因之事實，經證人辛○○於本院94年度訴字第1852號案件
    審理時證稱：伊與伊先生庚○○因涉嫌販賣毒品遭查獲，為
    配合警員抓出毒品上游，透過綽號「阿惠」女子約綽號「姐
    仔」女子出來，要以100 萬元代價向她買整塊海洛因，伊上
    游一個是「毛哥」，一個是「秀秀」，伊只知道當天阿惠是
    約「秀秀」，「秀秀」就是「姐仔」等語（見94年度訴字第
    1852號案卷第195 至197 頁）；及於臺灣高等法院高雄分院
    95年度上訴字第1673號案件審理時證稱：當時伊說要跟「坤
    正」、「毛哥」交易，後來跟「姐仔」交易是因為警察沒有
    捉到人，所以才請「阿惠」安排聯絡「姐仔」這條線等語（
    參見臺灣高等法院高雄分院95年度訴字第1673號案卷第95
    至97頁）。經核上揭辛○○證述，與證人即員警陳俊明於臺
    灣高等法院高雄分院95年度上訴字第1673號案件審理時證稱
    ：查獲辛○○後，她說願意供出毒品上線，伊等有報告檢察
    官，檢察官說可以，93年11月15日早上，辛○○打電話給伊
    ，說有位上線女子，真正名字不知道，有要賣1 塊海洛因磚
    ，伊等就從臺南南下高雄查緝，本來辛○○預計要對方將海
    洛因磚送到她家，但對方一直拖時間，而且聯繫中不是很明
    確是否約在她家，當天下午她們有聯絡，辛○○聯絡伊，說
    她們約在高雄縣岡山鎮文化中心見面，伊等就跟著辛○○的
    車，一直跟到岡山鎮文化中心前面等語（見臺灣高等法院高
    雄分院95年度上訴字第1673號案卷第88頁），及證人即辛○○之丈夫庚○○於本院94年度訴字第1852號案件審判中證稱
    ：警察要伊等配合找毒品上游，伊等透過伊太太辛○○的朋
    友『阿惠』要聯絡她大姐，說他那邊有海洛因，過程是伊太
    太在聯絡等語（見本院94年度訴字第1852號案卷第198 頁）
    ，均大致相符。從而，此部分之事實，自堪以認定。
  (二)又辛○○透過「阿惠」與「姐仔」議定將交易毒品海洛因後
    ，雙方談妥於岡山鎮之高雄縣立文化中心前見面交易，辛○○即與其丈夫庚○○，「阿惠」，及阿惠之男朋友即綽號「
    老芋仔」之男子等人一同乘車至高雄縣文化中心欲與姐仔當
    面交易海洛因等事實，亦經證人辛○○於本院94年度訴字第
    1852號案件審理時證稱：93年11月間伊有到岡山鎮的高雄縣
    立文化中心附近，詳細日期伊不記得了，當天由庚○○開車
    載伊過去的，當時車上除伊和伊先生外，還有「阿惠」和她
    先生「老芋仔」也在車內，警察的車是跟在伊等後面，伊等
    和「姐仔」相約在高雄縣立文化中心見面，「姐仔」應該是
    戊○○等語明確（見本院94年度訴字第1852號案卷第190 、
    191 、194 頁）。又查，被告於上開時間由共犯甲○○駕駛
    一部車號為9U-9899 號之賓士牌自小客車搭載抵達現場，被
    告並有與辛○○車上之「大胖」接觸等情節，亦均為被告所
    自承在卷。此外，當天與辛○○一同前往高雄縣立文化中心
    ，綽號「老芋仔」之人即為綽號「大胖」之丙○○一節，亦
    經證人丙○○於本院審理時證稱：伊綽號為「大胖」或「西
    瓜」，辛○○都叫伊「老芋仔」，伊於93年11月5 日有與辛○○、辛○○丈夫及辛○○另一個朋友一起前往高雄縣立文
    化中心等語屬實（見本院卷二第99、100 頁）；又當天與辛○○一起到高雄縣立文化中心之該綽號「阿惠」之女子，即
    為丙○○之女友丁○○一節，則分別經證人丙○○證稱：「
    阿惠」就是伊女友丁○○，當天也有一起去高雄縣立文化中
    心等語（見本院卷二第100 頁），證人丁○○於本院審理中
    證稱：伊於93年11月15日有與辛○○一起至高雄縣岡山鎮之
    文化中心等語甚明（見本院卷二第139 頁）。綜上，上開事
    實，均堪以認定。
  (三)又查，辛○○、庚○○、丁○○、丙○○開車抵達高雄縣岡
    山鎮之文化中心後，先由其中一人下車向被告拿取海洛因毒
    品樣本以試驗純度，「大胖」丙○○試驗該毒品樣本後表示
    滿意，復與被告相約在前方不遠處之後壁湖海產店前交易等
    事實，則經證人辛○○於臺灣高等法院高雄分院95年度上訴
    字第1673號案件審理時證稱：約在文化中心見面以後，阿惠
    下車去另外一部車拿毒品樣本上來，拿上車是要試純度，由
    那個胖胖的男子先試，認為可以了，就約在「後壁湖海產店
    」交易，當時要買價值100 萬元的海洛因等語；復於臺灣高
    等法院高雄分院96年度上更一字第55號案件審理時證稱：當
    時伊等的車子停在文化中心，對方車子停在海產店門口，文
    化中心與後壁湖海產店是在旁邊而已，「阿惠」下車到他們
    的車去拿毒品給伊等試，伊等試過後，覺得可以，就開車出
    來到海產店，警察就來了等語（見臺灣高等法院高雄分院95
    年度上訴字第1673號案卷第96頁，96年度訴更一字第55號案
    卷第65、66頁），至為明確。又當時在場之庚○○於本院94
    年度訴字第1852號案件審理時亦證稱：當天在文化中心附近
    的海產店，伊有看到警方下車去抓提供毒品的姐仔那臺車，
    當時是約在文化中心的停車場，「阿惠」先下車，說要去找
    「姐仔」，說伊等到了，並拿海洛因的樣品，後來有拿到一
    點樣品，又回到車上，「阿惠」說看樣品可不可以，如果可
    以，就開到前面的海產店等，伊等到海產店時，「姐仔」搖
    下車窗說他們身上毒品數量不夠，後來過沒10秒鐘，警察就
    開兩輛車，前後包夾伊等人的車子（見本院94年度訴字第18
    52號案卷198 、199 頁），經核其證述內容亦與證人辛○○
    所述大致相符，是則就上開事實，除在文化中心時，實際上
    係由何人下車向被告拿取毒品樣本，因證人辛○○、庚○○
    所述與在場監控之員警陳俊明、顏志義所見情形不一致，而
    難遽為採信外（此部分事實之認定與理由詳後述），其餘則
    均堪以認定。
  (四)另一方面，員警接獲辛○○通報，乃出動偵防車尾隨辛○○
    、庚○○駕駛之車輛至高雄縣立文化中心監控，發現甲○○
    亦駕車載被告抵達現場，隨後辛○○車上有一身材肥胖之男
    子下車至被告車子旁拿取某物品後回到辛○○車上，嗣甲○○駕駛之車輛與辛○○之車輛先後均前往旁邊之後壁湖海產
    店前併排停靠，員警判斷此時雙方要進行毒品交易，乃上前
    圍捕、查獲等情節，經證人即警員陳俊明於本案偵查時證稱
    ：得到線報涂湘鈴要買海洛因，其等從當天晚上9 點多起，
    從高雄巿左營區○○街開始跟蹤辛○○的車子到岡山的高雄
    縣立文化中心旁，甲○○與戊○○的車就靠近涂湘鈴的車，
    涂湘鈴車上有名胖胖男子下車靠近戊○○，戊○○當場拿1
    包疑似海洛因的東西給那位胖胖的男子，其等再跟蹤戊○○
    的車一直到海產店前面攔下她，甲○○就開車撞其同事，其
    等對該車開槍，甲○○就開車逃逸等語（見93年偵字第2320
    9 號卷第85頁），及於臺灣高等法院高雄分院於95年度上訴
    字第1673號案件審理時證稱：辛○○聯絡伊，說她們已約在
    高雄縣岡山鎮文化中心見面，伊等就跟著辛○○的車，一直
    跟到岡山鎮文化中心前面，看到甲○○、戊○○開9U-9899
    號賓士車，跟辛○○他們併排在岡山文化中心前面，辛○○
    車上下來1 個胖胖的男子，辛○○先到岡山文化中心廣場停
    車，那時候甲○○還沒到，涂湘鈴他們將車開到停車場後，
    過不久甲○○到了，辛○○車上下來一個胖胖的男子走到甲○○駕駛座旁邊，搖下車窗後與甲○○他們接洽，那個胖胖
    的男子手上拿1 包東西後就離開，往辛○○的車走過去，離
    開後，辛○○的車往前面開，開到查獲地點即岡山鎮○○路
    與岡山路口旁「後壁湖海產店」前面，前面有停車場廣場，
    辛○○停在旁邊往前靠，與甲○○的車子併排在一起，伊等
    認為他們要進行交易的動作，就上前盤查、查緝；在文化中
    心那個胖胖的男子向甲○○拿到1 包白色的東西，沒有查扣
    ，當伊等要盤查時，辛○○的車馬上開走，甲○○的車要向
    伊等衝撞，伊等開了3 槍，對空鳴槍以後，對輪胎開2 槍，
    甲○○的車逃走，伊等追了10幾公里，後來因為甲○○車子
    的輪胎破掉，才停下來被伊等查緝等語明確（見臺灣高等法
    院高雄分院95年度上訴字第1673號案卷第88至90、120 至
    122 頁）。另上開監控、圍捕及查獲被告、共犯甲○○2 人
    之過程，亦經證人即警員顏志義證稱：之前在辛○○住處附
    近埋伏，大概晚上7 、8 點左右，大概停留2 、3 個小時，
    辛○○本來安排販毒者到她住處交易，後來對象改在文化中
    心交易，在文化中心後，辛○○車上走下來1 個胖胖的男子
    ，陳俊明告訴其等說戊○○拿1 包白色的東西給胖胖的男子
    後，據其等推測可能是測試毒品純度，後來約在「後壁湖海
    產店」前面交易，文化中心離「後壁湖海產店」只有300 公
    尺左右，時間緊迫，辛○○的車跟甲○○9U-9899 號自小客
    車停在「後壁湖海產店」停車場接觸後，其等研判已經要交
    易，就展開圍捕行動，辛○○的車趁隙脫逃，其等的車停在
    甲○○車子前面，身上都有穿著「刑警」背心，上面有警徽
    及標章，其從他們的正前方下車，甲○○意圖開車衝撞其，
    陳俊明先對空鳴槍，其翻身跌倒手臂有受傷，當時就朝甲○○車子的前輪開槍射擊，但沒有打中，其等來不及上車，甲○○他們之後用迴轉的方式往後方地下道高速公路方向逃逸
    ，刑事局人員另外追過去，原本圍捕的員警追趕不上，之後
    在10幾公里處，甲○○車子輪胎破掉，才由刑事局人員查獲
    等語（見臺灣高等法院高雄分院95年度上訴字第1673號案卷
    第92、93頁）。據上，員警當天埋伏於現場所目睹經過，經
    核與辛○○、庚○○前開證述購買海洛因之經過互核均相吻
    合，又員警查獲被告及甲○○後，在前揭車號9U-9899 號自
    小客車上搜索，扣得疑似海洛因粉末7 包，經送驗結果證實
    含第一級毒品海洛因成分之事實，亦有搜索扣押目錄表、法
    務部調查局調科壹字第220018936 號鑑定通知書等在卷可證
    （見警一卷第28頁，93年度偵字第23209 號案卷第141 頁）
    ，而從辛○○確實係透過丁○○、丙○○與被告聯繫交易，
    到達岡山鎮文化中心，與甲○○及被告所駕駛之車輛接觸，
    嗣員警上前查獲甲○○、被告後，果然在該2 人車上搜得毒
    品海洛因等客觀事實以觀，益足徵辛○○、庚○○上開證述
    與事實相符，應堪採信。
  (五)據上，本案被告與共犯甲○○於前揭時間攜帶扣案之毒品海
    洛因欲販賣給辛○○之事實，自堪以認定。又本案係辛○○
    委託「阿惠」丁○○聯繫與綽號「姐仔」、「秀秀」之被告
    交易毒品，業如前述，且共犯甲○○與「大胖」丙○○或辛○○素不相識一節，亦為共犯甲○○、證人辛○○分別證述
    甚明（見本院94年度訴字第1852號案卷第194 頁，本院卷二
    第98頁），是以自堪認本案被告對於交易海洛因之事，居於
    主導之地位無疑。另按辛○○、庚○○係為配合警方查出海
    洛因來源，乃透過「阿惠」向戊○○表示欲購買100 萬元之
    海洛因，經討論相關交易細節後，甲○○旋即駕車載送被告
    赴約進行實際交易，始為警查獲，員警並在其2 人車上扣得
    海洛因毒品等節，已如上述，至於在文化中心由辛○○車上
    下來與戊○○及被告接觸之人，究竟是「阿惠」丁○○或「
    大胖」丙○○，互核證人辛○○、庚○○、陳俊明、顏志義
    以上之說法，雖非完全一致，但辛○○、庚○○駕車前往與
    被告、戊○○買賣海洛因之交易時，已由警方全面監控中，
    故究竟何人至被告車旁與被告洽談交易海洛因之事，應以在
    旁觀察、監控之員警應該較為清楚，又參酌被告亦自承當天
    係「大胖」下車與其見面說話一節（見警一卷第5 頁，偵三
    卷第35頁），及證人「大胖」丙○○於本院審理時亦證稱：
    當天到文化中心係伊下車與被告交談，「阿惠」並未下車等
    語（見本院卷二第102 、103 頁），堪認由辛○○車中下來
    ，至被告所駕駛車旁與戊○○洽購毒品之人，應係該名男子
    「大胖」，並非證人辛○○、庚○○所稱之「阿惠」丁○○
    ，併予說明。
  (六)至於證人丙○○於本院審理時固證稱：其綽號為「大胖」或
    「西瓜」，其於93年11月15日有到高雄縣文化中心，是要拿
    1 萬元還給被告即其姐仔戊○○，當時是辛○○他們開車載
    其去的，車上有辛○○、辛○○的先生及辛○○一個朋友，
    其女友即綽號「阿惠」的丁○○當天也有一起去云云（見本
    院卷二第99、100 頁）；復證稱：辛○○當天並未請其打電
    話聯絡購買毒品，應該也沒有請阿惠幫忙打電話聯絡購買毒
    品，當天是其要還錢給被告，其當天確實有拿1 萬元現金還
    給被告，辛○○不認識被告，因為她有事要找被告，所以才
    開車載其去，被告就說約在前面海產店那邊談，到海產店以
    後，其等一下車，就有一台廂型車開過來朝被告的賓士車開
    槍，被告他們就開走，廂型車就追著他們，其等就回左營了
    云云（見本院卷二第101 至104 頁）。另本院再傳喚「阿惠
    」即丙○○之女友丁○○到庭作證，證人丁○○於本院審理
    時則證稱：其於93年11月15日，有與辛○○一同開車到高雄
    縣岡山鎮文化中心，當天是因為伊先生丙○○藥癮發作，伊
    要去向被告借錢，伊沒有跟被告說丙○○藥癮發作的事，只
    說車子壞掉了，需要錢修理，但當時被告看到辛○○的車子
    ，就知道其借錢是要去買藥，便拒絕借錢，所以最後其就沒
    借到錢云云（見本院卷二第139 至140 、144 頁）。是則證
    人丙○○、丁○○2 人均否認案發當日邀約被告見面之目的
    係為向幫辛○○聯繫向被告購買毒品之事，惟查：關於被告
    、丙○○、丁○○於案發當日見面之目的為何，是否係丙○○要向被告借錢，抑或係丁○○要向被告借錢，及當天丙○○或丁○○有無借到錢，或甚至當日根本無向被告借錢之事
    ，而係丙○○要還錢給被告，被告、丙○○、丁○○3 人即
    有3 種不同版本之說詞，且說法南轅北轍，已難以採信。又
    被告之辯護人雖為被告辯稱：本案案發係93年11月間，距證
    人丙○○、丁○○至本院作證已相隔約3 年有餘，則證人因
    為時間過於久遠，因而對於當日向被告借錢之細節記憶不清
    ，致2 人供述與被告有所差異，亦屬合乎常情等語。惟按一
    般人對於一般通常事物之記憶，容易隨時間流逝而淡忘，惟
    對於特殊事物或突發狀況，會有特別深刻之記憶，乃當然之
    理，經查，由證人丙○○於審判時證稱：到海產店後，伊等
    一下車，就有1 臺廂型車過來，朝被告的黑色賓士車開槍，
    被告他們就開走，廂型車就追著他們等語（見本院卷二第10
    3 、104 頁），及證人丁○○於本院審理時證稱：伊等當時
    要走的時候，伊有看到有一臺廂型車過來，且有很多人下車
    ，當時好像聽到辛○○說有人開槍，伊好像有叫辛○○掉頭
    回去，但辛○○不要等語（見本院卷二第144 頁），足認證
    人丙○○、丁○○於案發當日均知悉有廂型車包圍被告、共
    犯甲○○乘坐之車輛，廂型車上並有人下車朝被告、共犯甲○○之座車開槍之事，又被告於當日為警逮捕後，即被收押
    至94年3 月15日，而證人丙○○、丁○○均認識被告一節，
    為該2 人所自承（見本院卷二第99、138 、139 頁），則證
    人丙○○、丁○○親眼目睹上情後，不可能對該事件後續發
    展毫不關心，是衡情證人丙○○、丁○○應知悉被告嗣後因
    涉及販賣毒品罪嫌而為警逮捕之事，則其2 人對於當日與被
    告見面之目的為何，記憶當較為深刻，不致輕易遺忘，然而
    證人丙○○、丁○○、被告3 人所述當天見面之情節竟有如
    此重大差異，其唯一理由，即該3 人所述均為憑空杜撰之詞
    ，甚為明確。
  (七)被告固以前揭情詞置辯；而證人即共犯甲○○於本院審理時
    亦證稱：伊於93年11月15日當天是要載被告去賭博，經過岡
    山鎮文化中心，被告要伊停車，與另一個人談一下話就離開
    了，當天伊攜帶的海洛因是伊自己去買的，因為伊有在吸食
    海洛因，被告不知道伊身上帶有海洛因云云（見本院卷二第
    97頁）。惟查：倘如被告與甲○○所辯情節屬實，則被告係
    因辛○○誣指其為上游毒犯將其約出，碰巧同行之甲○○身
    上帶有毒品海洛因，致其身陷囹圄，而按被告所述大胖與其
    為牌友，大胖的女兒與其兒子是同學，以前大胖的女兒常會
    到其家中玩電腦等語（見本院卷二第32頁），則被告始終均
    知悉「大胖」、「阿惠」為何人，依理自會主動告知偵查人
    員「大胖」之真實姓名及聯絡方法，以求盡早查明真相並還
    其清白，然而被告於偵查階段始終未向檢警說明「大胖」為
    何人，至本院準備程序時始坦承前揭綽號為「大胖」之男子
    即為其友人「丙○○」，該丙○○現因案於臺灣澎湖監獄執
    行中等情，亦顯然違背常理。綜上，足見無論被告或共犯甲○○所述情節，均為卸免其2 人自身罪責之遁詞，均難以採
    信。
  (八)辯護人又為被告辯稱：案發當日扣得之海洛因僅60餘公克，
    員警並未在被告、甲○○身上查獲價值100 萬元之毒品，又
    經員警分別搜索被告、甲○○住處，亦未發現有其他海洛因
    毒品等語，惟查，本案被告與共犯甲○○於案發當日攜帶60
    餘公克之海洛因欲販售予辛○○之客觀事實，均業經論證如
    前，而案發當天欲購買價值100 萬元之海洛因固為辛○○個
    人，被告雖同意販賣海洛因，惟並不代表其當然有備妥價量
    達100 萬元之海洛因支應，被告身上雖僅有60餘公克之海洛
    因，然見有機會販售予他人，仍會先行同意交易而將現有之
    毒品先行售出變現，此亦為合理之推論，此參以證人庚○○
    於審理中亦曾證稱：當時被告有搖下車窗表示其所有的毒品
    數量不足等語即明（見本院94年度訴字第1852號案卷第199
    頁），是則無論被告毒品數量不足之原因為何，又是否被告
    確實擁有辛○○原本欲購買之價值100 萬元海洛因磚，抑或
    被告最多確實只能銷售扣案之海洛因予辛○○，均不足以動
    搖被告、甲○○共同持扣案之海洛因欲販售予辛○○之事實
    ，是以辯護人所辯上開情詞，亦不足以為有利於被告之認定
    。
  (九)辯護人又為被告辯稱：據員警己○○於本院審理之證述稱：
    本案查獲被告與辛○○供出毒品上手之事似無關連等語，故
    被告是否為辛○○之毒品上線，應非無疑問等語。惟查，本
    案主要係由臺南縣警察局偵查大隊負責偵辦一節，已經證人
    己○○於本院審理時證述明確（見本院卷第147 、148 頁）
    ，是以證人己○○雖協同到場偵查，惟對於本案辛○○向員
    警供出上線之過程不完全清楚，本即合乎常情，而辛○○向
    臺南縣警察局偵查大隊員警陳俊明供出上線「姐仔」之過程
    ，經證人陳俊明證述甚明，業如前述，是辯護人上開辯詞，
    亦不足為有利於被告之認定。
  (十)再查，本案因被告不承認前揭扣案之毒品海洛因與其有關，
    共犯甲○○亦諉稱扣案之海洛因係其自己購買，並全部為供
    其自己施用云云，因而尚無從得知被告與甲○○2 人於何時
    間、地點向何人取得。惟按販賣毒品乃違法行為，交易雙方
    類皆以隱匿秘密之方式而為，且毒品無公定價格，每次購買
    價量，隨時可能依雙方關係深淺、資力、需求量及對行情之
    認知、來源是否充裕、查緝是否嚴緊，購買者被查獲時供述
    來源對象之可能性風險等因素之評估，因而異其標準，機動
    調整，非可一概而論；販賣毒品之利潤所得，除經坦承犯行
    或價量俱屬明確者外，本難查得實情，是以除非別有積極事
    證，足認係以同一價量委託代買、轉售或無償贈與，確未牟
    利以外，尚難執此遽認非法販賣毒品之證據尚有不足。本案
    被告與甲○○於辛○○透過綽號「阿惠」之丁○○聯絡表示
    要購買海洛因後，於實際進行交易以前，既須先行販入海洛
    因以備交貨，被告、甲○○於買方聯絡後復係自己經手買賣
    ，苟無任何利潤可圖，應無甘冒被查緝法辦而觸重刑之危險
    ，而為上開交易海洛因行為。又參以被告與甲○○2 人如此
    積極而「隨叫即送」，被告、甲○○所攜帶之海洛因達60餘
    公克，純質淨重達30餘公克，數量非少，且被告被查獲當時
    ，亦自承稱其並無施用毒品之習慣（見警一卷第6 頁），更
    足證明被告、甲○○販入上開扣案之海洛因目的即為轉售他
    人牟利。再者，員警於當日亦在共犯甲○○所駕駛車上扣得
    電子秤1 臺，又該查獲之電子秤為共犯甲○○所有，為共犯
    甲○○於警詢時（當時係冒名「余文華」應訊）供述屬實（
    見警一卷第14頁），而該電子秤經送檢驗結果，呈現第一級
    毒品海洛因陽性反應一節，有中和紀念醫院0000-000號檢驗
    報告在卷可參（見本院94年度訴字第1852號案卷第62頁），
    此與一般交易毒品者慣常以電子秤為磅秤工具，以測定毒品
    價量之情相符，而與共犯甲○○於被查獲後辯稱該電子秤係
    用以秤狗飼料之工具一情不合。綜上，被告、甲○○2 人必
    定係基於營利意圖，而先行販入扣案海洛因，又其等販入之
    價格必較售出之價格低廉，而有從中賺取買賣差價牟利之意
    圖無疑。
  (十一)綜上所述，被告與甲○○2 人係先基於轉售牟利之意圖，於
    不詳之時間，向不詳之人購入扣案毒品海洛因，嗣辛○○透
    過丁○○聯繫被告，表達欲購買海洛因之意願後，被告、甲○○即攜帶扣案海洛因前往赴約，欲將之全部販售予辛○○
    等人等事實，均堪以認定，至於被告所為上開辯解，則均卸
    責之詞，不足採信，本案罪證明確，被告與共犯甲○○共同
    販賣第一級毒品海洛因之犯行，已經證明，應予依法論科。
二、被告被訴持有第一級毒品海洛因部分：
    訊據被告對上揭犯罪事實坦承不諱，並有扣案之疑似海洛因
    粉末1 小包可證，又於前揭時間、地點在被告身上扣案之白
    色粉末1 小包經送檢驗結果，確含第一級毒品海洛因成分，
    有高雄市立凱旋醫院濫用藥物成品檢驗鑑定書1 份在卷可稽
    （見偵四卷第11頁）。顯見被告前開自白，應與事實相符，
    自得為認定其犯罪之依據。本案事證明確，被告犯行已經證
    明，應予依法論科。
三、新舊法律之比較：
  (一)刑法部分
    被告為前揭事實欄一所示之犯行後，刑法部分條文業於94年
    2 月2 日修正公布，並自95年7 月1 日起施行，又刑法施行
    法增訂第1 條之1 ，亦於95年6 月14日修正公佈，同年7 月
    1 日起施行。按行為後法律有變更者，適用行為時之法律，
    但行為後之法律有利於行為人者，適用最有利於行為人之法
    律，刑法第2 條第1 項定有明文。次按本次刑法修正之比較
    新舊法，應就罪刑有關之共犯、未遂犯、想像競合犯、牽連
    犯、連續犯、結合犯，以及累犯加重、自首減輕暨其他法定
    加減原因（如身分加減）與加減例等一切情形，綜其全部罪
    刑之結果而為比較；又裁判確定前犯數罪，而依刑法第51條
    定應執行刑時，其中一罪在新法施行前者，亦應為新舊法比
    較，最高法院95年度第8 次刑庭會議著有決議可資參照。經
    查：
    1.按修正前刑法第28條原規定：「二人以上共同『實施』犯
      罪之行為者，皆為共同正犯。」，修正後新法規定為：「
      二人以上共同『實行』犯罪之行為者，皆為共同正犯。」
      ，將舊法之「實施」修正為「實行」。原「實施」之概念
      ，包含陰謀、預備、著手及實行等階段之行為，修正後僅
      共同「實行」犯罪行為始成立共同正犯。是新法共同正犯
      之範圍已有限縮，排除陰謀犯、預備犯之共同正犯。新舊
      法就共同正犯之範圍既因此而有所變動，自屬犯罪後法律
      有變更，而非僅屬純文字修正，應有新舊法比較適用之問
      題（最高法院96年度台上字第934 號、第3773號判決意旨
      參照）。經比較新舊法結果，自以修正後刑法規定對於被
      告較為有利。
    2.毒品危害防制條例第4 條第1 項之法定刑為：「死刑或無
      期徒刑；處無期徒刑者，得併科新臺幣1 千萬元以下罰金
      」，毒品危害防制條例第11條第1 項之法定刑則為：「3
      年以下有期徒刑、拘役或新臺幣5 萬元以下罰金」。而關
      於罰金刑最低數額之規定，依修正前刑法第33 條 第5 款
      規定，及依現行法規所定貨幣單位折算新臺幣條例規定折
      算後，為銀元1 元即新臺幣3 元；依修正後刑法第33條第
      5 款規定，最低額則為新臺幣1,000 元。從而，經比較結
      果，應以行為時法即修正前刑法規定對被告較為有利。
    3.又按修正前刑法第68條規定：拘役或罰金加減者，僅加減
      其最高度。修正後刑法第67條則規定：有期徒刑或罰金加
      減者，其最高度及最低度同加減之。是刑法罰金刑之減輕
      ，依修正後刑法第67規定，其最高度及最低度同減輕之，
      依修正前刑法第68條所定，則僅減輕其刑之最高度，是經
      比較結果，以修正後刑法67條對被告較為有利。
    4.關於無期徒刑之減輕，依修正前刑法第65條第2 項規定：
      「無期徒刑減輕者，為7 年以上有期徒刑。」，修正後刑
      法第65條第2 項則規定：「無期徒刑減輕者，為20年以下
      15年以上有期徒刑。」。經比較結果，自應以修正前刑法
      第65條第2 項對被告較有利。
    5.又關於多數徒刑之定執行刑，依修正前刑法第51條第5 款
      規定，宣告多數有期徒刑者，於各刑中之最長期以上，各
      刑合併之刑期以下，定其刑期，但不得逾20年，而依修正
      後之刑法第51條第5 款規定，將定執行刑之上限提高為有
      期徒刑30年，經比較適用結果，以修正前刑法規定有利於
      被告。
    6.綜上，僅關於共同被告之認定、罰金刑之減輕，以修正後
      刑法規定對被告較有利，然關於刑法罰金刑之下限、罰金
      刑之加重、無期徒刑之減輕、多數徒刑之定應執行刑，均
      以修正前即被告行為時之刑法規定，對被告較為有利，是
      經綜合比較修正前後刑法規定結果，以修正前即被告行為
      時刑法規定較有利於被告，故就被告所為上開行為，應一
      體適用修正前刑法之規定予以論處。
  (二)毒品危害防制條例部分：
    1.本案被告於前揭事實欄一所示之行為後，毒品危害防制條
      例亦於98年5 月20日修正公布，又因本次修法並未明定法
      律生效施行日期，致關於本次修正毒品危害防制條例條文
      應自何時起生效施行發生爭議。而法務部雖於98年6 月8
      日以法檢字0000000000函文略稱：「1.毒品危害防制條例
      部分條文修正，業經總統於98年5 月20日以華總一義字第
      09800125141 號令公佈，本次修正條文包括同條例第4 條
      、第11條、第11條之1 、第17條、第20條及第25條。依中
      央法規標準法第14條規定：「法規特定有施行日期，或以
      命令特定施行日期者，自該特定日起發生效力」，而同條
      例第36條已定有施行日期，故本次修正條文自公佈後6 個
      月施行。2.本次修法涉及多項授權法規修正或訂定，須定
      有一定施行日期，以完備相關法令修訂及行政作業程式，
      而毒品危害防制條例第36條已定有施行日期，本次修法自
      無另訂或修正該條文之必要。」等語，惟查：毒品危害防
      制條例第36條係該條例前於92年7 月9 日修正時所制定，
      其立法理由謂：「依本條例新修正之規定，法務部需會同
      衛生署成立審議委員會每3 個月定期檢討調整毒品之分級
      及品項，而本次新增第四級毒品，有需要在新法施行前先
      經該審議會檢討後再調整公布，且依修正條文亦有必要再
      訂定相關子法及修正相關法規，以配合本條例之施行，故
      亦有需要預留適當緩衝期，以利訂頒相關子法及相關法規
      之配合修正」，是前揭毒品危害防制條例第36條所稱「自
      公布後6 個月施行」之法律，即應專指92年7 月9 日該次
      全面修正毒品危害防制條例之條文，而該條於毒品危害防
      制條例本次修正時並未再做修訂或變更，於立法理由亦未
      說明本次修正條文係依該條例第36條規定，於修正後6 個
      月始生效之要旨，應認本次毒品危害防制條例修正並未訂
      定生效日期，而與中央法規標準法第14條所稱之情形不合
      ，本次修法立法者既未曾明示修正生效之日期，應不得以
      行政機關嗣後之解釋函文，自行將本次修正條文之生效日
      期延後6 個月，否則將有行政權侵越立法權之問題（本次
      修法之問題，在於未明定生效之時間，原本如主管機關認
      為本次修法應延後6 個月生效，可能之作法如於修正草案
      增定第36條第2 項，明定「中華民國98年5 月20日修正之
      條文，自中華民國98年11月20日生效」等文字，惟不得由
      行政機關先前修訂之第36條條文，認定延後6 個月生效，
      又如按上開函釋見解，毒品危害防制條例第24條於97 年4
      月30日修正公布之第24條條文，亦應自97年10月30日起生
      效，惟當時實務之操作均係認為該條文修正公布後第3 日
      起生效，並無爭議）。
    2.毒品危害防制條例於98年5 月20日修正時，並未明定自何
      時起生效，業如前述。再按中央法規標準法第13條雖規定
      ：「法規明定自公布日或發布日施行者，自公布或發布之
      日起算至第3 日起發生效力」，而於法規未明示自公布日
      或發布日施行之情形，應僅能解為立法機關者之意思為該
      法規從公布日立刻生效，否則立法者當會另定其他生效日
      期，從而，本院認為毒品危害防制條例98年5 月20日修正
      公布之條文，當類推適用中央法規標準法第13條規定，認
      為應自公布日起算第3 日生效，又該條例係自98年5 月20
      日修正公布，則生效施行日即應為同年月22日，本院判決
      於該條例施行後，於適用相關修正條文時，自有新舊法律
      比較適用之問題。
    3.按修正前毒品危害防制條例第4 條第1 項規定，製造、運
      輸、販賣第一級毒品者，處死刑或無期徒刑；處無期徒刑
      者，得併科新臺幣1,000 萬元以下罰金。而依修正後同條
      項之規定，製造、運輸、販賣第一級毒品者，處死刑或無
      期徒刑；處無期徒刑者，得併科新臺幣2,000 萬元以下罰
      金。是以經比較新舊法律適用之結果，自以修正前即行為
      時之毒品危害防制條例對被告較為有利，故本案自應適用
      修正前即被告行為時毒品危害防制條例之規定。
四、論罪科刑部分：
  (一)按海洛因為毒品危害防制條例第2 條第2 項第1 款所管制之
    第一級毒品；又毒品危害防制條例第4 條第1 項所謂販賣行
    為，不以販入後復行賣出為必要，只要以營利意思之為目的
    ，而有販入或賣出二者其一之行為，即足構成。行為人持有
    第一級毒品，有以主觀上營利售賣意圖而販入第一級毒品，
    其雖未及賣出，仍應論以販賣第一級毒品罪既遂罪責。本案
    因被告與辛○○業已洽妥交易海洛因事宜，再由共犯甲○○
    載送被告並攜帶海洛因赴約以完成實際之交易，被告與共犯
    甲○○係以營利之意圖先行販入海洛因，自不因其2 人被查
    獲時，尚未交付完成賣出行為之事實，而影響渠等販賣第一
    級毒品罪之既遂。是核被告所為事實欄編號一所示之行為，
    係犯毒品危害防制條例第4 條第1 項販賣第一級毒品既遂罪
    。被告所為事實欄編號二所示持有海洛因行為，則係犯毒品
    危害防制條例第11條第1 項持有第一級毒品罪。
  (二)被告所為事實欄編號一所示行為，其持有海洛因進而販賣，
    其持有之低度行為，應為販賣之高度行為所吸收，不另論罪
    。被告為事實欄編號一所示行為，其與共犯甲○○間，有犯
    意聯絡及行為分擔，均屬共同正犯。又被告所犯上開事實欄
    編號一、事實欄編號二所示2 罪間，其犯意各別，行為互殊
    ，應予分論併罰。
  (三)又本案被告販賣海洛因以營利，本不宜輕縱，惟本院思之再
    三後，認為修正前毒品危害防制條例第4 條第1 項規定：「
    製造、運輸、販賣第一級毒品者，處死刑或無期徒刑；處無
    期徒刑者，得併科新台幣1,000 萬元以下罰金。」，係屬重
    罪，而被告僅被查獲販入第一級毒品而尚未販出，其販入毒
    品數量雖非微少，然與大、中型毒梟者，動輒販賣數公斤以
    上毒品相較，顯然有別，參以被告甫於販入第一級毒品後未
    及賣出，即為警方查獲，對社會治安之危害未生鉅大影響，
    倘處以法定本刑之最低刑度無期徒刑，猶嫌過重，而有情輕
    法重之情形，被告犯罪情狀尚非全然無可憫恕，爰依刑法第
    59條之規定予以減輕其刑。本院並就被告所為事實欄編號一
    所示行為，審酌被告販賣海洛因，危害他人身心健康，並助
    長毒品泛濫，犯後並飾詞否認，並無悔意，且其與丁○○聯
    繫欲販賣海洛因予辛○○，在本案所居地位，屬決策及主導
    之地位，及被告智識程度、生活狀況等一切情狀，於前揭販
    賣第一級毒品罪酌減後之刑度即7 年以上15年以下範圍內，
    量處有期徒刑13年；並考量本案被告犯罪之性質，認有褫奪
    公權之必要，爰併宣告褫奪公權8 年，以資懲警。另就被告
    所為事實欄編號二所示之行為，則審酌被告恣意持有第一級
    毒品海洛因，自應受有相當程度之刑事非難，惟念其犯後坦
    承犯行，態度良好，復參以其持有毒品之數量非甚鉅，犯罪
    情節尚屬輕微等情狀，量處有期徒刑4 月。此外，再就被告
    所犯上開2 罪所處之刑，定應執行有期徒刑13年3 月，褫奪
    公權8 年，以資懲儆。
  (五)沒收部分：
    1.前揭事實欄編號一扣案之白色粉末7 包均為被告所販入之
      第一級毒品海洛因（如附表一編號1 所示），又扣案之電
      子秤（如附表一編號2 所示）經檢驗結果亦含有海洛因成
      分等節，均業如前述，是上開毒品均原均應依毒品危害防
      制條例第18條第1 項前段之規定，諭知沒收銷燬，惟上開
      物品均經檢察官以97年度執從字第2341號處分命令沒收銷
      燬，且業經執行完畢，此有本院卷附上開執行案卷、檢察
      官處分命令影本在卷可稽（見本院卷二第40頁），自無須
      再由本院宣告沒收銷燬。又扣案之甲基安非他命晶體（如
      附表一編號3 所示），因與本案被告上開犯行無關，亦不
      得於本案宣告沒收銷燬。
    2.另扣案如附表二所示之海洛因1 包，係被告非法持有之第
      一級毒品，應依毒品危害防制條例第18條第1 項前段之規
      定，於被告所犯持有第一級毒品罪及所定執行刑項下宣告
      沒收銷燬之。又因法務部調查局一般係以傾倒之方式，將
      包裝袋內之第一級毒品海洛因倒出而與包裝袋分離而稱重
      ，必要時輔以刮杓刮取袋內粉末，然無論依何種方式分離
      ，包裝袋內應含有極微量之第一級毒品海洛因殘留而無法
      析離，是直接包覆海洛因毒品之夾鍊袋1 個，應併同海洛
      因粉末，諭知沒收銷燬之；至於鑑驗所耗費之海洛因，既
      已滅失，爰不再諭知沒收銷燬，併此敘明。
據上論斷，應依刑事訴訟法第299 條第1 項前段，修正前毒品危
害防制條例第4 條第1 項，毒品危害防制條例第11條第1 項、第
18條第1 項前段，刑法第11條、第2 條第1 項前段、第59條、第
37條第2 項，修正前刑法第28條、第51條第5 款，判決如主文。
本案經檢察官乙○○到庭執行職務。
中    華    民    國    98    年    6     月    16    日
                  刑事第八庭    審判長法  官  洪能超
                                      法  官  林建鼎
                                      法  官  陳思帆
以上正本證明與原本無異。
如不服本判決，應於收受本判決後10日內向本院提出上訴書狀，
其未敘述上訴理由者，並得於提起上訴後10日內向本院補提理由
書狀（均須按他造當事人之人數附繕本）「切勿逕送上級法院」
。
中    華    民    國    98    年    6     月    16    日
                                      書記官  李宗諺
附錄本案論罪科刑所適用之法條：
修正前毒品危害防制條例第4 條第1 項：
製造、運輸、販賣第一級毒品者，處死刑或無期徒刑；處無期徒
刑者，得併科新臺幣10,000,000元以下罰金。
毒品危害防制條例第11條第1 項
持有第一級毒品者，處3 年以下有期徒刑、拘役或新臺幣5 萬元
以下罰金。
附表一（與被告事實欄編號一之犯罪有關之扣案物品）：
┌──┬───────┬─────────┬─────────┬─────┐
│編號│品名          │重量或數量        │說明              │備註      │
├──┼───────┼─────────┼─────────┼─────┤
│ 1  │海洛因7 包    │淨重62.95公克     │另含直接包覆海洛因│已經檢察官│
│    │              │純質淨重38.52公克 │粉末之夾鍊袋7 個  │處分沒收銷│
│    │              │（純度為61.19%）  │（空包裝袋重3.01公│燬        │
│    │              │                  │克）              │          │
├──┼───────┼─────────┼─────────┼─────┤
│ 2  │甲基安非他命2 │淨重12.4公克      │另含直接包覆甲基安│與本案被告│
│    │包            │                  │非他命之夾鍊袋1 個│犯行無關  │
├──┼───────┼─────────┼─────────┼─────┤
│ 3  │電子秤        │1 臺              │共犯甲○○所有販賣│已經檢察官│
│    │              │                  │海洛因所用之物    │處分沒收銷│
│    │              │                  │                  │燬        │
└──┴───────┴─────────┴─────────┴─────┘
附表二（與被告事實欄編號二之犯罪有關之扣案物品）：
┌──┬───────┬─────────┬─────────┬─────┐
│編號│品名          │重量或數量        │說明              │沒收之依據│
├──┼───────┼─────────┼─────────┼─────┤
│ 1  │海洛因1 包    │驗前淨重0.796公克 │另含直接包覆海洛因│毒品危害防│
│    │              │驗餘淨重0.786 公克│粉末之夾鍊袋1 個  │制條例第18│
│    │              │                  │                  │條第1 項前│
│    │              │                  │                  │段        │
└──┴───────┴─────────┴─────────┴─────┘


司法院資訊處製作；財團法人民間司法改革基金會備份。
